臺灣彰化地方法院刑事判決　　　　　　　 94年度易字第185號
公　訴　人　臺灣彰化地方法院檢察署檢察官
被　　　告　乙○○　女　34歲.
　　　　　　　　　　身分證統一.
　　　　　　　　　　住彰化縣溪.
上列被告因竊盜案件，經檢察官提起公訴（94年度偵緝字第10號
），本院判決如下：
    主  文
乙○○共同攜帶兇器，毀越安全設備竊盜，處有期徒刑柒月。
    事  實
一、乙○○與丙○○（另案由本院審理中）共同基於意圖為自己
    不法所有之犯意聯絡，於民國93年6月5日深夜0時許，由乙○○駕駛車牌號碼TD-8228號自小客車，搭載丙○○前往彰
    化縣二林鎮○○○段葡萄園尋找作案目標，在行經彰化縣二
    林鎮○○○段418號甲○所有之葡萄園時，見四下無人，乃
    停車推由丙○○下車，攜帶自備之塑膠籃子1個（未扣案）
    ，並持客觀上足以對他人之生命、身體造成危險，可供兇器
    使用之剪刀1把（未扣案），破壞甲○之葡萄園用以防止他
    人進入之塑膠網圍籬後，進入葡萄園竊取甲○所有之巨峰葡
    萄，乙○○則在車上把風並準備接應，適有陳宏在附近冬
    瓜園灌溉，見該車輛形跡可疑，乃通知吳清山到場，乙○○
    見事跡敗露乃驅車離去，嗣因見丙○○手捧塑膠桶（內裝已
    竊得之葡萄6公斤）自葡萄園走出，往乙○○原停車處前進
    ，陳宏與吳清山乃上前查問葡萄來源，丙○○僅含糊稱係
    其伯父所有，並趁陳宏與吳清山二人不注意之際，將所竊
    得之葡萄丟棄在現場而匆促逃逸。惟因陳宏已記住乙○○
    所駕駛之自小客車車牌號碼，報警處理而循線查獲，並在前
    揭葡萄園旁扣得葡萄6公斤（已由甲○領回）。
二、案經被害人甲○訴由彰化縣警察局二林分局報請臺灣彰化地
    方法院檢察署檢察官偵查起訴。
    理  由
一、按被告以外之人於審判外之言詞或書面陳述，除法律有規定
    者外，不得作為證據，刑事訴訟法第159條第1項固定有明文
    。惟被告以外之人於偵查中向檢察官所為之陳述，除顯有不
    可信之情況者外，得為證據；又被告以外之人於審判外之陳
    述，雖不符前四條之規定，而經當事人於審判程序同意作為
    證據，法院審酌該言詞陳述或書面陳述作成時之情況，認為
    適當者，亦得為證據。當事人、代理人或辯護人於法院調查
    證據時，知有第159條第1項不得為證據之情形，而未於言詞
    辯論終結前聲明異議者，視為有前項之同意。刑事訴訟法第
    159條之1第2項、第159條之5定有明文。查本件被告不爭執
    證人即告訴人甲○、證人吳清山、陳宏於警詢、檢察官偵
    查中之證述及證人戊○○於警詢中之證述之證據能力，均同
    意作為證據，復未於本院審判程序調查該證據時聲明異議（
    參本院準備程序筆錄第6頁、審判筆錄第31頁），本院審酌
    證人甲○、吳清山及陳宏偵查中之證述均經具結，有證人
    結文3紙在卷可憑，且無顯有不可信之情形；另審酌前開證
    人之各該警詢筆錄作成時之情況，亦認為適當，爰依刑事訴
    訟法第159條之1第2項、第159條之5之規定，認均為傳聞法
    則之例外，有證據能力，先予敘明。
二、訊據被告固不否認於案發時間駕駛上開自小客車在前揭葡萄
    園旁停車，惟矢口否認有何竊盜犯行，辯稱：伊於案發當天
    係獨自前往二林鎮○○○段附近要找房子承租，並觀察附近
    環境，但因路不熟才會繞來繞去，而經過葡萄園時，係因尿
    急才停車小解，並沒有與丙○○共同竊盜葡萄云云。查被告
    於93年6月5日凌晨0時許駕駛車牌號碼TD-8228號自小客車在
    案發地點附近來回徘徊繞圈數次，嗣先停車於葡萄園附近之
    冬瓜園旁，不久後駛離，然後又將車駕駛至清水橋與葡萄園
    前小路交岔轉彎處之水銀燈下停車乙節，為被告所自承，且
    經證人陳宏於警詢、檢察官偵查及本院審理中、證人吳清
    山於警詢及檢察官偵查中分別證述明確，並有證人陳宏當
    庭繪製之現場圖、車牌號碼TD-8 228號自小客車之車籍作業
    系統查詢認可資料各1紙附卷可稽，應堪確定。則本案之關
    鍵，在於被告在案發地點停車之原因為何？當天是否與丙○○一同前往案發地點？查：
    (一)證人陳宏於本院審理中結證稱：案發當晚其在冬瓜園工
      作，看見被告深夜在案發地點駕車徘徊繞圈，並待其離開
      冬瓜園且頭燈電力耗盡後才在冬瓜園旁停車，由車上下來
      一個男子，破壞葡萄園之塑膠網圍籬後進入葡萄園竊盜葡
      萄，被告則留在車上把風及接應，其乃騎乘機車出來查看
      ，被告見狀即駕車離開，其即一路跟隨並記下車牌號碼，
      並轉往證人吳清山住處，告知有人在偷葡萄，嗣其與證人
      吳清山發現被告將自小客車轉停在清水橋轉入原來葡萄園
      前小路之轉角處的水銀燈下，即騎乘機車至該自小客車前
      停車，看到被告坐在該自小客車內，此時前揭男子適端著
      1籃葡萄及拿著1把剪刀走過來，被告見狀即駕車離開，而
      該男子於辯稱葡萄係其伯父所有後，亦將葡萄棄置在現場
      逃逸等語（參本院審判筆錄第6、7頁），核與其於警詢及
      偵查中證述之情節一致，且與另一證人吳清山於警偵訊時
      證述之情節互核大致相符；參以被告就其當晚兩度停車，
      及第二次停車處在水銀路燈下，非常明亮，其當時亦明確
      看到證人陳宏之事實，已供述明確等情（參本院審判筆
      錄第35、36頁），是證人陳宏前開證述應非無據；另證
      人陳宏於本院審理中就本院問當天竊盜葡萄之男子是否
      即為當庭之丙○○時，雖答稱跟丙○○很像，但因時間已
      將近一年，有點不太清楚等語（參本院審判筆錄第8頁）
      ，惟其與證人吳清山於93年8月17日（即案發後2月又11
      天）警詢中經警請渠等指認竊盜之男子是否為當時在場之
      另一證人戊○○時，均答稱不是，並明確具體指認丙○○
      才是行竊之人，有渠二人當日之警詢筆錄各1份、指認口
      卡片2紙在卷可憑，是證人於本院審理時既係因時日久遠
      ，記憶模糊，無法確定丙○○是否為當日竊盜之人，自應
      以距離案發日僅2月餘之警詢指認陳述為可採；又證人陳
      宏復證稱：甲○之葡萄園因曾遭竊，四周均以塑膠網圍
      籬圍繞，且在案發前塑膠網並未遭破壞，案發後就發現有
      如卷附照片所示的洞，故其認為丙○○是從此處進入等語
      （參本院審判筆錄第10、11頁），參以該葡萄園僅在臨路
      之一面留有已上鎖之鐵門供進出，而該鐵門並未遭破壞，
      有現場5張照片可佐等情，應認證人前揭證言可採；此外
      ，並有當天遺留在犯罪現場之葡萄照片2張、贓物認領保
      管單1紙附卷可稽。是被告在案發地點停車之目的，應是
      與丙○○共同竊盜葡萄無訛。
    (二)至被告雖以前詞置辯，惟查：
      1.彰化縣二林鎮係鄉下小鎮，深夜何來出租房屋可看；且
        案發時間為深夜凌晨0時至1時許，案發地點又位處偏僻
        ，附近並無任何住家房屋（參卷附現場照片），葡萄園
        前之小路亦無路燈（參證人陳宏於本院審理中之證述
        ，審判筆錄第12、13頁），倘被告對當地之道路不熟悉
        ，衡情應會選擇路燈明亮或較大的道路行走，以防迷路
        又無處求援，縱其因一時判斷錯誤進入案發地點之小路
        ，在穿越通過後應會避免再次進入，豈有反而多次繞進
        案發地點小路之理，然被告不但在案發地點之小路來回
        多次，嗣更單獨一個婦女在暗無燈光之案發地點停車小
        解，實異乎常情；更有甚者，被告於遭證人證人陳宏
        發現而離開後，竟復將自小客車轉停在前開小路與青海
        橋之轉彎處，被告雖辯稱係停車喝飲料云云，但當時已
        凌晨1時許，被告僅因喝飲料之理由就將車子停在該處
        ，亦與常情有違。是被告辯稱其當天深夜前往二林鎮係
        為找房屋承租，及當天在案發地點附近停車係因為尿急
        小解及喝飲料云云，均不足採信。
      2.被告雖一再辯稱案發當晚證人丙○○未與其一同至案發
        地點云云，惟證人丙○○即為案發當天動手竊盜葡萄之
        男子，業據證人陳宏及吳清山於警詢中證述明確；且
        案發時證人丙○○正積極追求被告，證人丙○○所申辦
        之0000000000號行動電話亦正交由被告使用中，為證人
        丙○○與被告所不爭執（參本院審判筆錄第22、34頁）
        ，而證人戊○○亦證稱：證人丙○○在案發前即曾介紹
        被告讓其認識，有時打電話找證人丙○○會由被告接電
        話等語（參本院審判筆錄第17 -19頁），參以被告與證
        人丙○○因前開犯罪事實經通緝到案後，互為對方辦理
        交保（被告之具保人雖為丁○○，但實際上係證人丙○○辦理，僅是由其堂弟具名，業據證人丙○○證述明確
        ，參本院審判筆錄第25頁），及二人最遲自94年2月起
        已租屋同居在彰化縣二林鎮○○街34號（此有渠二人居
        所均在該處及證人丙○○證述可佐）等情，顯見被告與
        證人丙○○自案發時起訖今關係應均相當親密，然被告
        於偵查中先是否認案發時認識證人丙○○，亦否認認識
        證人戊○○，待檢察官提出通聯紀錄後，始承認認識證
        人戊○○，再經檢察官告知證人戊○○已證稱被告與證
        人丙○○當時在一起後，才又承認兩人僅是朋友，嗣又
        否認知道證人丙○○之姓名，並表示不知道證人丙○○
        住在何處云云（參94年度偵緝字第10號卷第13、14頁）
        ，被告顯然刻意隱瞞其與證人丙○○關係親密，甚至在
        二人已同居之情形下，仍偽稱不知如何聯絡證人丙○○
        （參本院準備程序筆錄第7頁），是倘被告非要刻意隱
        瞞丙○○之身分，實無對此部分之事實加以隱匿之必要
        ；至證人丙○○雖亦證稱：案發當晚未與被告在一起，
        當天其在他處打麻將等語，惟當本院訊問為何被告深夜
        外出其未陪同，及被告如何主動與其聯絡時，竟證稱：
        因為其手機放在被告處，被告無法與其聯絡，平常都是
        其與被告聯絡，倘被告要與其聯絡，都要透過其朋友，
        但該朋友現已死亡等語（參本院審判筆錄第24、25、28
        頁），以渠二人當時關係密切之程度，被告要與證人丙○○聯絡，竟要透過第三人，實屬荒謬，再參酌證人丙○○亦為本件犯罪事實之共犯，並另案由本院審理中等
        情，是本院認被告前揭辯詞及證人前揭證詞均不足採信
        。
    (三)縱上，本件事證已臻明確，被告與證人丙○○共同竊盜之
      犯行洵堪認定，應依法論科。
三、按刑法第321條第1項第3款之攜帶兇器竊盜罪，係以行為人
    攜帶兇器竊盜為其加重條件，此所謂兇器，其種類並無限制
    ，凡客觀上足對人之生命、身體、安全構成威脅，具有危險
    性之兇器均屬之，且祇須行竊時攜帶此種具有危險性之兇器
    為已足，並不以攜帶之初有行兇之意圖為必要。最高法院79
    年台上字第5253號判例可資參照。查丙○○所攜帶之剪刀長
    約15公分，業據證人陳宏證述明確（參本院審判筆錄第11
    頁），可認是客觀上足以對人之生命、身體、安全構成威脅
    ，顯為具有危險性之兇器。次按以自己共同犯罪之意思，參
    與實施犯罪構成要件以外之行為，或以自己共同犯罪之意思
    事先同謀，而由其中一部分人實施犯罪之行為者，均為共同
    正犯（釋字第109號解釋參照）。查被告雖未下車竊取葡萄
    ，惟其與證人丙○○事先同謀而一起至犯罪現場，推由證人
    丙○○下車行竊，自己則留在車上把風接應，自屬共同正犯
    無訛。被告推由證人丙○○持剪刀破壞葡萄園用以防止他人
    進入之塑膠網圍籬而進入行竊，並已將剪下之葡萄放入籃子
    並帶離葡萄園始遭攔下，葡萄顯已置於證人丙○○之實力支
    配下，核其所為，係犯刑法第321條第1項第2、3款攜帶兇器
    毀越安全設備竊盜既遂罪，公訴人起訴意旨以被告未將竊得
    之葡萄帶走，而認被告竊盜未遂，容有誤會。被告與證人丙○○二人就前開加重竊盜犯行，有犯意聯絡與行為分擔，為
    共同正犯。爰審酌被告並無前科，素行良好，本次竊盜葡萄
    6 公斤，未及帶走即被發現，葡萄並經告訴人甲○領回，所
    造成之損害不大，惟被告犯罪後於偵審中不但均未知悔改，
    還飾詞狡辯，意圖脫罪，顯然欠缺反省能力等一切情狀，量
    處如主文所示之刑，以示懲儆。被告與證人丙○○犯罪使用
    之剪刀1把及塑膠籃子1個，均未扣案，且被告與證人丙○○
    均否認為渠等所有，又無積極證據證明為渠等所有，爰不諭
    知沒收，附此敘明。
據上論斷，應依刑事訴訟法第299條第1項前段，刑法第28條、第
321條第1項第2、3款，判決如主文。
本案經檢察官楊忠城到庭執行職務。
中　　華　　民　　國　　94　　年　　6 　　月　　17　　日
                  刑事第一庭  審判長法  官   宋恭良
                                    法  官   許雅婷
                                    法  官   吳永梁
以上正本證明與原本無異。
如不服本判決，應於送達後10日內向本院提出上訴狀（須附繕本
）。
告訴人或被害人對於判決如有不服具備理由請求檢察官上訴者，
其上訴期間之計算係以檢察官收受判決正本之日期為準。
中　　華　　民　　國　　94　　年　　6　　月　　21　　日
                                    書記官   陳美敏
附錄本案論罪科刑法條全文
中華民國刑法第321條
犯竊盜罪而有左列情形之一者，處六月以上、五年以下有期徒刑
：
一  於夜間侵入住宅或有人居住之建築物、船艦或隱匿其內而犯
    之者。
二  毀越門扇、牆垣或其他安全設備而犯之者。
三  攜帶兇器而犯之者。
四  結夥三人以上而犯之者。
五  乘火災、水災或其他災害之際而犯之者。
六  在車站或埠頭而犯之者。
前項之未遂犯罰之。
